臺灣臺中地方法院交通事件裁定　　　 　96年度交聲字第318號
原處分機關　　交通部公路總局臺中區監理所
異　議　人
即受處分人　　均好企業有限公司
法定代理人　　甲○○
上列受處分人因違反道路交通管理處罰條例案件，對於交通部公
路總局臺中區監理所於民國九十六年三月五日所為之處分（中監
違字第裁六○－Ｇ00000000號裁決書）聲明異議，本院
裁定如下：
    主  文
異議駁回。
    理  由
一、原處分機關交通部公路總局臺中區監理所略以：異議人即受
    處分人均好企業有限公司（下稱異議人）名下車號ＵＶ－一
    七○六號小貨車於民國九十五年十二月十九日十九時三十九
    分許，在臺中市○○路一號前，因「行車限速五十公里，經
    測時速一百一十二公里，超速六十二公里（六十公里以上未
    滿八十公里）」之違規情形，經臺中市警察局交通警察隊員
    警依違反道路交通管理處罰條例第四十三條第一項第二款逕
    行舉發。異議人於指定應到案日期前提出申訴，原舉發單位
    以中交警交字第○九六○○○七六六六號函復略以：「……
    本案違規屬實，仍請依法照章裁處……。」，異議人仍不服
    ，遂於九十六年三月五日以中監違字第裁六○－Ｇ0000
    0000號裁決書裁處罰鍰新臺幣（下同）八千元，並吊扣
    汽車牌照三個月，逾期則依裁決書處罰主文裁處，並無違誤
    等語。
二、本件異議人聲明異議意旨略以：車號ＵＶ－一七○六號自小
    貨車為七七年出廠，使用至今已十九年，該車引擎性能皆已
    老化等同農用小貨車，縱使空車在高速公路油門踩到底也無
    法超過時速九十公里以上，便何況當時車上還有載貨。又安
    和路在傍晚時分車潮多，更難駕駛，不可能飆出一百一十二
    公里之事情，異議人可提供黃朝偉、辛寶殿、蕭振國三人出
    庭作證該車無法高速駕駛亦可派員檢測並測試該車能否達到
    舉發之違規速度。另請查明當天測速儀器有無正常，是否因
    未矯正正確而產生測速之誤差，以平異議人不白之冤云云。
三、經查：
（一）按汽車駕駛人，駕駛汽車行車速度，超過規定之最高時速
      六十公里以上者，處六千元以上二萬四千元以下罰鍰，並
      吊扣該汽車牌照三個月，道路交通管理處罰條例第四十三
      條第一項第二款、第四項前段定有明文。
（二）本件異議人所有之車號ＵＶ－一七○六號自用小貨車，於
      九十五年十二月十九日十九時三十九分許，行駛至臺中市
      ○○路一號前，應注意該路段限速五十公里，惟其超速六
      十二公里，經臺中縣警察局交通警察隊採證後，於九十六
      年一月十二日開立中市警交字第Ｇ00000000號舉
      發違反道路交通管理事件通知單逕行舉發，有該舉發通知
      單及採證照片一張在卷可憑，並據原舉發單位臺中市警察
      局以九十六年二月五日中市警交字第○九六○○○七六六
      六號函說明：「本案經檢視採證相片，並查證執勤員警略
      以：該路段限速五十公里，該車（ＵＶ－一七○六號）行
      經該時、地經科學儀器測照時速達一百一十二公里，超速
      六十二公里，確係超速違規行駛，經照相採證後，始予以
      逕行舉發，本案違規屬實，仍請依法照章裁處。另經使用
      停止間測去車用透明規比對採證相片，該車位於雷達波發
      射範圍內，而採證相片上並無其他行進中之車輛出現，故
      可判定為該車違規。」等情，有該函一紙附卷可憑。又證
      人即舉發員警張正忠於本院訊問時到庭具結證稱：「（問
      ：請陳述貴局雷達自動照相儀器舉發超速流程？）所裝設
      的雷達每年都要經過經濟部標準檢驗局檢驗，本件自小客
      車經過雷達測速儀器時速一百二十（按：應為一百一十二
      之誤），本件舉發的照相機是經過檢驗合格的，提出合格
      證書。當單一車輛經過超速時，會自動拍照，但如果同時
      有兩部超速，因無法辨認，我們就不舉發，或一部超速，
      一部不超速，也不會舉發。本件照片中只有一部車所以逕
      行舉發。」等語明確。參以證人張正忠與異議人並不相識
      ，素無怨隙，復為依法執行公務之執勤員警等情，則其於
      執行公務時，即受行政懲處責任之監督，並到庭具結作證
      更以刑罰擔保其真實性，衡情，其應無甘冒行政懲處及刑
      法偽證罪責任而恣意誣陷異議人之理，是證人前開證詞應
      堪信為真實。又本院亦查無任何證據足資證明執勤警員有
      捏造事實、違法取締之情事，且異議人復未提出任何對其
      有利之證據供本院參酌，其否認違規之情，自不足採。是
      本件異議人確有原處分意旨所稱之超速違規行為，自無疑
      問。
（三）再本件舉發違規超速所使用之雷達自動測速照相儀器，業
      由經濟部標準檢驗局於九十五年六月五日檢定合格，並於
      同年月三十日發給檢定合格證書，有效日期至九十六年六
      月，有該檢定合格證書在卷可稽。而本件舉發日期為九十
      五年十二月十九日，顯見上揭員警具發異議人所有車輛違
      規之時，該雷達自動測速照相儀器尚在前開檢定合格證書
      之有效期間內，參以該雷達自動測速照相儀器於九十五年
      間亦無故障紀錄，該儀器之運作功能當屬正常，且舉發拍
      照過程亦無瑕疵，是員警依該雷達測速照相儀器固有性能
      所測得之車速數據，自足作為舉發受處分人超速違規之具
      體依憑，殆無疑義。又關於車齡老舊固係影響車輛性能操
      控及駕車舒適度之因素之一，然尚難僅以車齡老舊即可認
      該車輛無超速之可能，如車輛平時保養得宜或操控習慣良
      好，縱車齡老舊亦仍可保有尚佳之性能，是異議人僅空言
      稱並未超速、測速器可能故障導致測速誤差、車齡老舊不
      可能超速等語，自不足採。又異議人雖另辯稱可由第三人
      就該車輛進行檢測並測試該車輛之行車速度是否可達舉發
      違規事實之速度云云，然本件使用之雷達自動測速照相儀
      器既經檢定合格，又無故障，既已如前述，即足以證明該
      車輛確有於舉發時、地超速之情事。況本件自員警上揭違
      規舉發之時起至本院訊問之九十六年五月一日止，已近半
      年之久，縱現在對該車施測行車速度，亦僅係該車現時之
      狀況，尚難據此推論該車於員警舉發違規當時之車況，是
      本院認並無在對該車之行車速度施以檢測之必要，附此敘
      明。
四、綜上所述，異議人前開所辯，顯無可採。其所有之上揭車輛
    於前述時、地，確有「行車限速五十公里，經測時速一百一
    十二公里，超速六十二公里（六十公里以上未滿八十公里）
    」之違規情形，即可認定。從而，臺中市警察局交通警察隊
    員警予以開單逕行舉發，原處分機關據此並引用前開條例第
    四十三條第一項第二款、第四項前段之規定裁處罰鍰八千元
    ，並吊扣汽車牌照三個月，於法即無不當。是本件異議為無
    理由，應予駁回。
據上論斷，應依道路交通管理處罰條例第八十七條第二項，道路
交通案件處理辦法第十九條，裁定如主文。
中　　華　　民　　國　　96　　年　　6 　　月　　14　　日
                       臺灣臺中地方法院交通法庭
                             法  官   王世華
上正本證明與原本無異
如不服本裁定，應於送達後五日內，向本院提出抗告狀。
                             書記官   劉易柔
中　　華　　民　　國　　96　　年　　6 　　月　　14　　日
